臺灣新竹地方法院刑事判決
111年度交易字第609號
公  訴  人  臺灣新竹地方檢察署檢察官
被      告  宋銘賢



上列被告因公共危險案件，經檢察官提起公訴（111年度偵字第1
2377號），被告於本院準備程序中，就被訴事實為有罪之陳述，
經本院告知簡式審判程序意旨，並聽取公訴人及被告之意見後，
本院裁定依簡式審判程序審理，並判決如下：
    主      文
宋銘賢駕駛動力交通工具而吐氣所含酒精濃度達每公升零點二五
毫克以上，處有期徒刑陸月，如易科罰金，以新臺幣壹仟元折算
壹日。
    事實及理由
一、本件犯罪事實及證據，除犯罪事實欄一、第2行關於「111年
    度竹交簡字第520號」之記載應更正為「110年度竹交簡字第
    520號」(業經檢察官當庭更正)、第6行關於「自用小客車」
    之記載應更正為「自用小客貨車」；證據部分應補充「警員
    黃家祥製作之偵查報告1份（見偵卷第7頁）」、「公路監理
    電子閘門系統車籍查詢資料1份（見偵卷第20頁）」、「被
    告宋銘賢於本院審理時之自白（見本院卷第33頁至第34頁)
    」外，餘均引用檢察官起訴書之記載（如附件）。
二、論罪科刑：
  ㈠核被告宋銘賢所為，係犯刑法第185條之3第1項第1款之駕駛
    動力交通工具而吐氣所含酒精濃度達每公升0.25毫克以上之
    公共危險罪。
  ㈡查被告前因公共危險案件，經本院以110年度竹交簡字第520
    號判決處有期徒刑5月並確定，於民國111年7月11日易科罰
    金執行完畢等情，有臺灣高等法院被告前案紀錄表1份在卷
    足參。詎其又於受有期徒刑執行完畢後，5年以內故意再犯
    本件有期徒刑以上之罪，為累犯，且本院認本件加重最低本
    刑並無罪刑不相當之情形，爰依刑法第47條第1項之規定，
    加重其刑。
  ㈢爰以行為人之責任為基礎，審酌被告前已有多次公共危險罪
    之科刑紀錄，有臺灣高等法院被告前案紀錄表1份在卷可憑
    ，詎猶不知警惕，再犯本件公共危險案件，顯見被告自制力
    甚為薄弱，所為實應非難；又兼衡被告飲用酒類後吐氣酒精
    濃度達每公升0.40毫克之違反義務程度。而酒後駕駛動力交
    通工具行為具有高度潛在危險性，極可能因此造成自己或他
    人家庭健全性受到嚴重影響，且終身無法獲得修復之巨大損
    害，本件被告酒後駕駛自用小客貨車行駛於公眾往來之市區
    道路上，漠視自己及公眾行車安全，其犯罪足生相當之危險
    ；惟念被告幸未肇生交通事故，且於犯後已陳明所犯細節坦
    認犯行之態度，兼衡被告自述負債之家庭經濟狀況及高中畢
    業之教育程度（見本院卷第35頁）等一切情狀後，認應量處
    如主文所示之刑，並諭知如主文所示易科罰金之折算標準。
據上論斷，應依刑事訴訟法第273條之1第1項、第299條第1項前
段、第310條之2、第454條第2項，判決如主文。
本案經檢察官翁貫育提起公訴，檢察官黃翊雯到庭執行職務。
中　　華　　民　　國　　111 　年　　11　　月　　25　　日
                  刑事第四庭    法　官  郭哲宏
以上正本證明與原本無異。
如不服本判決應於收受本判決後20日內向本院提出上訴書狀，上
訴書狀應敘述具體理由。上訴書狀未敘述上訴理由者，應於上訴
期間屆滿後20日內補提理由書狀於本院(均須按他造當事人之人
數附繕本 )「切勿逕送上級法院」。 
中　　華　　民　　國　　111 　年　　11　　月　　25　　日
                                書記官  戴筑芸
附錄本件論罪法條：
中華民國刑法第185條之3第1項第1款
駕駛動力交通工具而有下列情形之一者，處二年以下有期徒刑，
得併科二十萬元以下罰金：
一、吐氣所含酒精濃度達每公升零點二五毫克或血液中酒精濃度
    達百分之零點零五以上。 　　　　　　　　　　　　
附件：
臺灣新竹地方檢察署檢察官起訴書　
                                    111年度偵字第12377號
　　被　　　告　宋銘賢　男　51歲（民國00年00月0日生）
　　　　　　　　　　　　住○○市○區○○街00巷0弄00號
　　　　　　　　　　　　國民身分證統一編號：Z000000000號
上列被告因公共危險案件，業經偵查終結，認應該提起公訴，茲
將犯罪事實及證據並所犯法條分敘如下：
        犯罪事實
一、宋銘賢前有5次酒駕前科紀錄，最近一次係臺灣新竹地方法
    院111年度竹交簡字第520號判決有期徒刑5月確定，於民國1
    11年7月11日執行完畢。詎其不知悔改，於111年8月20日下
    午1時許起至同日下午3時許止，在新竹市建功高中內工地飲
    酒後，明知飲酒後已不得駕駛動力交通工具，仍自該處駕駛
    車牌號碼00-0000號自用小客車上路，嗣於同日下午4時35分
    許，行經新竹市○區○○○路00號前，為警攔查發現其酒後駕車
    ，並測試其吐氣所含酒精濃度達每公升0.40毫克而查獲
　　。
二、案經新竹市警察局第二分局報告偵辦。
　　　　證據並所犯法條
一、上揭犯罪事實，業據被告宋銘賢於警詢及偵訊時坦承不諱，
    復有當事人酒精測定紀錄表、新竹市警察局舉發違反道路交
    通管理事件通知單各1紙在卷足憑，被告自白與事實相符，
    其犯嫌堪以認定。
二、核被告所為，係犯刑法第185條之3第1項第1款之不能安全駕
    駛罪嫌。又被告受有犯罪事實欄所載有期徒刑之執行完畢，此
    有本署刑案資料查註紀錄表1份在卷可按，其於5年內故意再犯
    本件有期徒刑以上之罪，為累犯，請依刑法第47條第1項規定
    及司法院大法官會議釋字第775號解釋意旨，審酌是否加重
    其刑。請審酌被告前已有5次酒駕前科，竟仍不知悔改，甫
    因相同案件執行完畢，仍再為酒醉駕車，顯見其全無悔意，
    非予嚴懲，實難難收矯治之效，是請判處被告有期徒刑1年
    ，以資警懲。
三、依刑事訴訟法第251條第1項提起公訴。
    此　致
臺灣新竹地方法院
中　　華　　民　　國　　111 　年　　9 　　月　　26　　日
                              檢  察  官  翁貫育
本件證明與原本無異　　　　　　
中　　華　　民　　國　　111 　年　 10 　　月　　 5　　日
                              書  記  官  陳桂香